臺灣高雄地方法院民事裁定　　　　　　　110年度聲字第179號
聲　請　人　周施秀惠
聲請人與城揚建設股份有限公司、允良營造有限公司、梁慶源、
沈鈺峰聯合建築師事務所間請求損害賠償事件，聲請人聲請法官
迴避，本院裁定如下：
    主    文
聲請駁回。
    理    由
一、聲請意旨略以：聲請人與被告城揚建設股份有限公司間請求
    損害賠償案件（109 年度審訴字第713 號），經電腦分派由
    本院黃悅璇庭長審理，惟本案在未告知緣由情形下，於民國
    109 年10月7 日自普通法庭移至鳳山簡易庭，並改由承審法
    官以109 年度訴字第1405號案件（下稱系爭事件）繼續審理
    ，如有外力干涉情況下，將來實難獲公平公正之判決，且簡
    易法庭也會損及聲請人合理審理之權益。本案於承審法官審
    理期間，對建築實務的理解與處理，確有偏頗之情事：㈠於
    109 年12月8 日第一次言詞辯論庭上，承審法官曾警告將來
    會判聲請人敗訴，迄今，仍讓聲請人心生疑慮，難以釋懷；
    ㈡本件單純損鄰案件被告侵權行為已十分明確，然承審法官
    從未要求兩造一起進行開工前與受損後兩份現況鑑定報告書
    之比對事宜，俾釐清修復與賠償責任；㈢承審法官從未回應
    聲請人之請求：⑴請被告依法提出並非其施工所造成之舉證
    責任、⑵請被告提出與多家受損戶簽署之和解書影本；㈣於
    110 年7 月初函請大有國際不動產估價師聯合事務所評估本
    宅跌價損失一事，竟漏列其中最主要「地層下陷」項目，經
    聲請人兩造請求予以補正，漏列「地層下陷」項目將嚴重影
    響評估金額，本次文書處理過程，顯然再次偏袒被告；㈤承
    審法官未採信110 年3 月8 日言詞辯論庭證人王○賢土木技
    師之證詞，立即要求被告速依高雄市建築工程施工損壞鄰房
    事件爭議調處辦法第7 條第1 項規定辦理，顯有偏袒之嫌；㈥
    於110 年7 月12日函請高雄市土木技師公會辦理本宅屋損，
    是否因被告YOU STAR大樓施工所造成之鑑定，實務上，係為
    被告量身定作藉以規避法已明定修復與賠償之責任，屆時，
    該無法判定損害原因之鑑定報告書將讓聲請人陷於求償無門
    之困境，其偏袒被告之事證相當明確。因聲請人確認本建案
    被告之侵權行為已十分明確，並不需要另就損害原因進行鑑
    定，乃以110 年7 月20日、同年月23日民事陳述狀陳明不宜
    辦理之理由，惟於110 年9 月10日言詞辯論時，承審法官仍
    裁示須立即照辦，確實讓聲請人錯愕與惶恐，已在法庭上聲
    明無法接受，當下承審法官卻要求聲請人僅能依法提出聲請
    法官迴避。聲請人在不得已情形下，依民事訴訟法第33條第
    1 項第2 款規定，聲請承審法官迴避，以維護無辜受損戶法
    已明定修復與賠償之請求權益。再者，為導正電腦分案的程
    序正義，宜回應聲請人109 年12月11日所請由已為本案整理
    過3 次翔實審查稿之黃庭長續審。為此，依民事訴訟法第33
    條第1 項第2 款規定，聲請承審法官迴避等語。
二、按法官有民事訴訟法第32條所定以外之情形，足認其執行職
    務有偏頗之虞者，當事人得聲請法官迴避，同法第33條第 1
    項第2 款定有明文。所謂足認法官執行職務有偏頗之虞之情
    形，應係以法官對於訴訟標的有特別利害關係，或與當事人
    之一造有密切之交誼或嫌怨，或基於其他情形，客觀上足疑
    其為不公平之審判者為其原因事實，若僅憑當事人之主觀臆
    測，或不滿意法官進行訴訟遲緩，或認法官就其聲明之證據
    不為調查、鑑定或指揮訴訟欠當，則不得謂其有偏頗之虞（
    最高法院69年台抗字第457 號、90年度台抗字第39號、 108
    年度台抗字第106 號裁定意旨參照）。又上開迴避之原因，
    依同法第34條第2 項、第284 條之規定，應提出能即時調查
    之證據釋明之。
三、聲請人執前情聲請承審法官迴避，固據提出民事起訴狀、民
    事陳述狀㈩、109 年12月11日陳情信函、110 年8 月10日書
    信、110 年7 月15日請求協助申請函、110 年8 月24日請求
    協助申請函、本院110 年7 月12日雄院和民行109 訴1405字
    第1101011164號函、民事陳述狀、民事陳述狀影本等件
    為證（見卷第17至73頁），然查：
  ㈠前開證據資料僅顯示系爭事件聲請人之起訴內容、訴訟過程
    中聲請人陳述內容及承審法官於110 年7 月12日函請高雄市
    土木技師公會鑑定之事項等情事，經核均無足資釋明承審法
    官就系爭事件審判執行職務有何偏頗之虞。
  ㈡其次，因本院實施案件流程管理制度，故系爭事件先以 109
    年度審訴字第713 號由本院審查庭庭長審查起訴及整理兩造
    聲明、原因事實、訴訟標的法律依據、爭執及不爭執事項後
    ，再改分109 年度訴字第1405號由承審法官以普通訴訟程序
    進行審理（並非簡易訴訟程序），聲請人以曾更易法官為由
    聲請承審法官迴避，亦屬無據。
  ㈢再者，聲請人所述承審法官未回應聲請人之請求、未依聲請
    人請求處理等情，縱若屬實，係屬承審法官認事用法職權行
    使、訴訟指揮之範疇，僅憑此訴訟指揮結果本身，無從在客
    觀上產生有何不公平審判之疑慮，亦即，尚不能僅因承審法
    官於訴訟進行中所為裁定或指揮，與聲請人所持意見不同，
    即謂承審法官執行職務有偏頗之虞。
  ㈣此外，未據聲請人提出其他證據足以釋明承審法官就系爭事
    件之訴訟標的有何特別利害關係，或與當事人有何密切之交
    誼或嫌怨，或有何客觀上足疑其為不公平審判之情事，揆諸
    前開說明，自不得僅憑聲請人主觀臆測及不服承審法官就訴
    訟程序之指揮與進行，即認承審法官執行職務有偏頗之虞。
    從而，聲請人主張依民事訴訟法第33條第1 項第2 款規定，
    聲請承審法官迴避，自無理由，應予駁回。
四、據上論結，本件聲請為無理由，爰裁定如主文。
中    華    民    國   110    年    10    月    12    日
            民事第五庭  審判長法  官  秦慧君
                              法  官  呂俊杰
                              法  官  鄭靜筠
以上正本係照原本作成。
如對本裁定抗告須於裁定送達後10日內向本院提出抗告狀，並繳
納裁判費新台幣1,000元。
中    華    民    國   110    年    10    月    12    日
                              書記官  李方云